【裁判字號】    97,易,4144
【裁判日期】    971106
【裁判案由】    竊盜
【裁判全文】
臺灣臺中地方法院刑事判決              97年度易字第4144號
公  訴  人  臺灣臺中地方法院檢察署檢察官
被      告  甲○○
上列被告因竊盜案件，經檢察官提起公訴（九十七年度偵字第二
○○九八號、九十七年度偵字第二○二六○號），被告於準備程
序中就被訴事實為有罪之陳述，本院於聽取當事人之意見後，裁
定改行簡式審判程序審理，判決如下：
    主    文
甲○○所犯如附表編號一至七所示之罪，均累犯，各處如附表
編號一至七所示之刑。應執行有期徒刑貳年。
    犯罪事實
一、甲○○前因偽造文書罪經臺灣臺北地方法院以九十四年度訴
    字第四一一號判處有期徒刑一年二月，及因竊盜罪經本院以
    九十三年度中簡字第二七○二號判處有期徒刑四月，經減刑
    及定應執行刑為有期徒刑八月十五日；又因偽造文書等罪經
    本院以九十三年度中簡字第二一三四號判處有期徒刑十月、
    五月，及因違反毒品危害防制條例案件經本院以九十四年度
    訴字第一九九八號判處有期徒刑十月、六月，經減刑及定應
    執行刑為有期徒刑一年十五日；又因竊盜罪經本院以九十四
    年度易字第二一七九號判處有期徒刑十月，及因偽造文書罪
    經本院以九十五年度訴字第二三三五號判處有期徒刑三月，
    經減刑及定應執行刑為有期徒刑六月，上開各罪接續執行，
    於民國九十七年三月二十八日執行完畢。詎猶不知悔改，意
    圖為自己不法之所有，先後於附表所示之時地，侵入附表所
    示之醫院內，徒手竊取丙○○、癸○○、庚○○、戊○○、
    丁○○、己○○、乙○○等人所持有如附表編號一至七號所
    示之物。得手後，旋將竊得現金花用一空，並將所竊得之行
    動電話機變賣，所得供己花用。嗣因警方循整合性查贓系統
    至如附表所示之「小馬通信公司」等處執行查贓勤務時，依
    甲○○所填寫之行動電話讓渡書上之手機序號，查明係丙○○等人所失竊之物，因而循線查獲。
二、案經臺中市警察局移送及臺中市警察局第四分局報告臺灣臺
    中地方法院檢察署檢察官偵查起訴。
    理    由
一、本件被告甲○○於準備程序中，先就上開犯罪事實為有罪之
    陳述，且所犯係死刑、無期徒刑、最輕本刑為三年以上有期
    徒刑以外之罪，經本院告知簡式審判程序之旨，並聽取檢察
    官及被告之意見後，依刑事訴訟法第二百七十三條之一第一
    項之規定，裁定進行簡式審判程序，先此敘明。
二、上開犯罪事實，業據被告甲○○於本院審理時坦承不諱，核
    與證人丙○○、癸○○之父壬○○、庚○○、戊○○、丁○○、己○○、乙○○於警局之指訴；證人章富盛、馬德倫於
    警局之證述，復有手機讓渡書三紙、讓渡切結書一紙、手機
    照片影本、通聯調閱查詢單、指認口卡、整合性查贓系統查
    詢資料附卷可稽。本案事證已臻明確，被告犯行至堪認定。
三、按病患或其家屬對於居住使用之醫院病房，各有其監督權，
    故如附表編號一，被告係於夜間侵入澄清醫院一四○八號病
    房內行竊，核其所為係犯刑法第三百二十一條第一項第一款
    之於夜間侵入有人居住之建築物竊盜罪；另附表編號二至七
    ，核其所為係犯刑法第三百二十條第一項之竊盜罪。被告先
    後七次竊盜犯行間，犯意各別，行為互殊，應分論併罰之。
    另被告甲○○前因偽造文書罪經臺灣臺北地方法院以九十四
    年度訴字第四一一號判處有期徒刑一年二月，及因竊盜罪經
    本院以九十三年度中簡字第二七○二號判處有期徒刑四月，
    經減刑及定應執行刑為有期徒刑八月十五日；又因偽造文書
    等罪經本院以九十三年度中簡字第二一三四號判處有期徒刑
    十月、五月，及因違反毒品危害防制條例案件經本院以九十
    四年度訴字第一九九八號判處有期徒刑十月、六月，經減刑
    及定應執行刑為有期徒刑一年十五日；又因竊盜罪經本院以
    九十四年度易字第二一七九號判處有期徒刑十月，及因偽造
    文書罪經本院以九十五年度訴字第二三三五號判處有期徒刑
    三月，經減刑及定應執行刑為有期徒刑六月，上開各罪接續
    執行，於九十七年三月二十八日執行完畢，有臺灣臺中地方
    檢察署刑案資料查註紀錄表、臺灣高等法院被告前案紀錄表
    各一份附卷可稽，其於五年以內故意再犯本件有期徒刑以上
    之罪，均為累犯，應依刑法第四十七條第一項規定，各加重
    其刑。爰審酌被告有多次竊盜前科，正值青壯，不思以正當
    途徑掙取金錢，仍圖以不勞而獲之方式獲取財物，且被告竊
    取之地點為醫院，竊取之對象為病人或其家屬，趁人之危之
    心實不足取，惟念其於犯罪後坦承犯行，且所竊財物價值尚
    非鉅大，分別量處如附表所示之刑，並定其應執行之刑。
據上論斷，應依刑事訴訟法第二百七十三條之一第一項、第二百
九十九條第一項前段，刑法第三百二十條第一項、第三百二十一
條第一項第一款、第四十七條第一項、第五十一條第五款，判決
如主文。
本案經檢察官辛○○到庭執行職務。
中    華    民    國    97    年    11    月    6     日
                  刑事第十六庭    法  官  周玉蘭
上正本證明與原本無異。
如不服本判決，應於收受送達後10日內向本院提出上訴書狀（應
敘述具體理由並附繕本）。
上訴書狀如未敘述理由，應於上訴期間屆滿後20日內補提理由書
於本院。
                                  書記官  黃泰能
中    華    民    國    97    年    11    月    6     日
附錄本案論罪科刑法條：
中華民國刑法第三百二十條
意圖為自己或第三人不法之所有，而竊取他人之動產者，為竊盜
罪，處五年以下有期徒刑、拘役或五百元以下罰金。
意圖為自己或第三人不法之利益，而竊佔他人之不動產者，依前
項之規定處斷。
刑法第三百二十一條第一項：
犯竊盜罪而有左列情形之一者，處六月以上、五年以下有期徒刑
：
一、於夜間侵入住宅或有人居住之建築物、船艦或隱匿其內而犯
之者。
二、毀越門扇、牆垣或其他安全設備而犯之者。
三、攜帶兇器而犯之者。
四、結夥三人以上而犯之者。
五、乘火災、水災或其他災害之際而犯之者。
六、在車站或埠頭而犯之者。
附表
 ┌──┬──────┬────┬─────┬────┬───────┐
 │編號│犯罪時間、  │ 被害人 │竊得財物  │銷贓地點│所犯罪名、所處│
 │    │地點        │        │          │        │宣告刑        │
 ├──┼──────┼────┼─────┼────┼───────┤
 │ 1. │97年4月底某 │ 丙○○ │價值新台幣│手機以新│甲○○於夜間侵│
 │    │日20時許    │        │2000元之摩│臺幣300 │入有人居住之建│
 │    │臺中市西屯區│        │拖羅拉牌V1│元之代價│築物竊盜，累犯│
 │    │臺中港路3段 │        │77型電話1 │，出售給│，處有期徒刑柒│
 │    │118號之澄清 │        │支（序號：│位在臺中│月。          │
 │    │醫院1408號病│        │0000000000│市○○街│              │
 │    │房內        │        │85242號） │134號之 │              │
 │    │            │        │          │「小馬通│              │
 │    │            │        │          │信公司」│              │
 │    │            │        │          │負責人馬│              │
 │    │            │        │          │德倫    │              │
 ├──┼──────┼────┼─────┼────┼───────┤
 │ 2. │97年4月底某 │ 癸○○ │手提袋1只 │手機以新│甲○○竊盜，累│
 │    │日20時許    │告訴代理│（內有NOKI│臺幣300 │犯，處有期徒刑│
 │    │臺中市北區學│人壬○○│A牌6060手 │元之代價│肆月。        │
 │    │士路2 號之中│        │機1 支及健│，出售給│              │
 │    │國醫藥大學附│        │保卡1 張）│位在臺中│              │
 │    │設醫院之急診│        │序號354546│市○○街│              │
 │    │室          │        │000000000 │134號之 │              │
 │    │            │        │）        │「小馬通│              │
 │    │            │        │          │信公司」│              │
 │    │            │        │          │負責人馬│              │
 │    │            │        │          │德倫    │              │
 ├──┼──────┼────┼─────┼────┼───────┤
 │ 3. │97年5月30日 │ 己○○ │JUKE BOX牌│持上開手│甲○○竊盜，累│
 │    │上午10時許  │        │CS168型手 │機前往臺│犯，處有期徒刑│
 │    │臺中市北區學│        │機1支（序 │中市大雅│肆月。        │
 │    │士路2 號之中│        │號：353099│路8 號宏│              │
 │    │國醫藥大學附│        │000000000 │恩當舖典│              │
 │    │設醫院兒童醫│        │）、現金三│當      │              │
 │    │療大樓7樓病 │        │千元、信用│        │              │
 │    │內          │        │卡1張、健 │        │              │
 │    │            │        │保卡3張   │        │              │
 ├──┼──────┼────┼─────┼────┼───────┤
 │ 4. │97年6 月初某│ 庚○○ │黑色女用側│NOKIA 牌│甲○○竊盜，累│
 │    │日中午12時許│        │背包1只（ │5300型手│犯，處有期徒刑│
 │    │臺中市西屯區│        │現金1800元│機1 支以│肆月。        │
 │    │臺中港路3段 │        │、NOKIA 牌│新臺幣10│              │
 │    │160號之臺中 │        │5300型手機│00元之代│              │
 │    │榮民總醫院急│        │1支（序號 │價，出售│              │
 │    │診室內      │        │：00000000│給位在臺│              │
 │    │            │        │0000000） │中市東光│              │
 │    │            │        │、OKWAP牌 │園路與太│              │
 │    │            │        │手機1支、 │原路跳蚤│              │
 │    │            │        │證件、黃色│市場內經│              │
 │    │            │        │皮夾）    │營手機修│              │
 │    │            │        │          │理買賣之│              │
 │    │            │        │          │章富盛  │              │
 ├──┼──────┼────┼─────┼────┼───────┤
 │ 5. │97年6 月初某│ 戊○○ │AMOI牌 D89│手機以新│甲○○竊盜，累│
 │    │日中午某時  │        │型手機1 支│臺幣500 │犯，處有期徒刑│
 │    │在彰化縣彰化│        │（序號：35│元之代價│肆月。        │
 │    │市○○街135 │        │0000000000│，出售給│              │
 │    │號之彰化基督│        │090號     │位在臺中│              │
 │    │教醫院內    │        │          │市東光園│              │
 │    │            │        │          │路與太原│              │
 │    │            │        │          │路跳蚤市│              │
 │    │            │        │          │場內經營│              │
 │    │            │        │          │手機修理│              │
 │    │            │        │          │買賣之章│              │
 │    │            │        │          │富盛    │              │
 ├──┼──────┼────┼─────┼────┼───────┤
 │ 6. │97年6月4日下│ 丁○○ │NOKIA牌602│手機以新│甲○○竊盜，累│
 │    │午某時      │        │0 型銀色手│臺幣600 │犯，處有期徒刑│
 │    │臺中市北區學│        │機1 支（序│元之代價│肆月。        │
 │    │士路95號之中│        │號：358385│，出售給│              │
 │    │國醫藥大學附│        │000000000 │位在臺中│              │
 │    │設醫院兒童醫│        │號）      │市○○街│              │
 │    │療大樓7樓719│        │          │134號之 │              │
 │    │號病房內    │        │          │「小馬通│              │
 │    │            │        │          │信公司」│              │
 │    │            │        │          │負責人馬│              │
 │    │            │        │          │德倫    │              │
 ├──┼──────┼────┼─────┼────┼───────┤
 │    │97年6月4日15│ 乙○○ │BENQ-SIEM │持上開手│甲○○竊盜，累│
 │ 7. │時許        │        │ENS牌、E81│機前往臺│犯，處有期徒刑│
 │    │臺中市北區學│        │型手機1 支│中市大雅│肆月。        │
 │    │士路2號之中 │        │（序號：35│路8 號宏│              │
 │    │國醫大學附設│        │0000000000│恩當舖典│              │
 │    │醫院腫瘤中心│        │923）     │當      │              │
 │    │大樓6205號  │        │          │        │              │
 └──┴──────┴────┴─────┴────┴───────┘


司法院資訊處製作；財團法人民間司法改革基金會備份。
